Inventaris van het archief van het geslacht Van Beresteyn en aanverwante geslachten
Nationaal Archief, Den Haag
- Eerste deel, 1.
  - Het geslacht Van Beresteyn., I.
    - Persoonlijk gedeelte., A.
      - Zacharias van Beresteyn Hoffdijck (1623-1679)., 17.
        Over Zacharias, zoon van Cornelis van Beresteyn en Corvina van Hoffdijck, en heer van Middelharnis en Oostmoer, zie Inleiding pag. 2
        - Afschrift van een brief van Van Beresteyn aan de Raden van Delft, houdende zijn ontslagaanzegging als burgerneester aldaar., 30 september 1675. z.j.; 65; 1 stuk
          Met transcriptie door E.A. van Beresteyn. 20e eeuw
        - Stukken betreffende zijn nalatenschap., 1691-1692; 66; 1 omslag
      - Volckera van Beresteyn (1624-1653)., 18.
        Volckera, dochter van Aernout van Beresteyn en Maria van der Graeff, huwde op 19 november 1642 Salomon van Schoonhoven, ruwaard, baljuw en opperdijkgraaf in Putten
        - Gedichten op haar overlijden door I. Steenwijk, predikant te Geervliet. Gedrukt., Augustus 1653; 67; 2 stukken
      - Paulus van Beresteyn (1626-1667)., 19.
        Paulus, derde zoon van Gijsbert van Beresteyn en Maria Prins, huwde op 2 augustus 1651 Johanna Swanevelt. Zie verder Inleiding, pag. 3
        - Contract tussen Van Beresteyn en zijn familieleden inzake de bestemming van zijn goederen bij de sluiting van de huwelijkse voorwaarden met Johanna Swanevelt, gesloten voor Gerrit van der Wel, notaris in Delft., 25 juli 1651; 68; 1 stuk
        - Mutuele testamenten van Paulus van Beresteyn en Johanna Swanevelt, met wijzigingen, 1652-1667. Afschriften door A. van der Velde, notaris in Delft., 25 augustus 1668; 69; 1 katern
        - Lijst van getuigen bij zijn begrafenis., 1667; 70; 1 stuk
        - Stukken betreffende zijn nalatenschap., 1668-1673; 71; 1 omslag
      - Cornelis van Beresteyn, heer van Middelharnis (1629-1716)., 20.
        Cornelis, zoon van Cornelis van Beresteyn en Corvina van Hoffdijck, leefde ambteloos in de verblijfplaats Ypenburg (het huidige vliegveld bij Den Haag)
        - Akte, houdende toestemming om te mogen beschikken over de door Zacharias van Beresteyn nagelaten goederen, verleend door de Staten van Holland en Westfriesland., 17 maart 1679; 72; 1 charter
        - Testamenten. 1714-1716. Gelijktijdige authentieke afschriften., 73; 4 stukken
        - Inventarissen van zijn nalatenschap, met stukken betreffende de boedelscheiding., 1716-1725; 74-76; 3 banden
          - Retroacta, 1668-1716, 74
          - 1716-1717, 75
          - 1718-1725, 76
      - Gijsbert van Beresteyn (1630-1681) en Cornelia van der Hoeff (1629-1699)., 21.
        Gijsbert, de vierde zoon van Gijsbert van Beresteyn en Maria Prins, huwde op 12 januari 1667 Cornelia van der Hoeff. Zie verder Inleiding, pag.3
        - Gijsbert van Beresteyn., a.
          - persoonlijk leven., 1.
            - Stellingen over het mandaat, geschreven ter verkrijging van de doctorstitel in de rechten aan de univérsiteit in Leiden., 3 april 1653; 77; 1 deeltje
            - Doctorsbul., 3 april 1653; 78; 1 charter
            - Onderhandse akte, houdende de vrijwaring van Van Beresteyn door het fraterhuis van de stad Delft voor alle schade door molest tegen de betaling van een zeker bedrag., 24 september 1671; 79; 1 stuk
            - Ingekomen brief van Jan van Wieringen over het geslacht Van Oudtschooten., 14 oktober 1675; 80; 1 stuk
            - Lijst van getuigen bij zijn overlijden., September 1681; 81; 1 stuk
            - Inventaris van zijn nalatenschap, opgemaakt door A.J. van Assendelft, met onderhandse akten van boedelscheiding., 1694, 1697; 82; 1 katern
            - Kwitantie van de ontvanger van de St. Jorisdoelen voor 100 gulden uit zijn nalatenschap., 16 mei 1697; 83; 1 stuk
          - openbaar leven., 2.
            - Akten, houdende zijn aanstelling tot hoofdman en luitenant der schutterij in Delft door burgemeesters en regeerders aldaar., 1662; 84; 2 stukken
            - Akte, houdende zijn aanstelling tot ontvanger van de 200e penning der stad Delft, door burgemeesters en regeerders aldaar., 31 december 1667; 85; 1 charter
            - Akte, houdende zijn aanstelling tot "crebbemeester" van de "crebbe" (vondelingentehuis?) voor de Poppesteeg in Delft, door burgemeesters en regeerders aldaar., 20 november 1670; 86; 1 stuk
        - Cornelia van der Hoeff., b.
          - Ingekomen factuur van Abraham van de Velde, rentmeester van de boedel van Adriaan Dirkzoon Mollick, houdende vermelding van haar schulden aan de overledene., 21 augustus 1693; 87; 1 stuk
          - Lijst van getuigen bij haar begrafenis., Januari, februari 1699; 88; 1 stuk
      - Willem van Beresteyn (1653-1688)., 22.
        Over Willem, zoon van Paulus van Beresteyn en Johanna Swanevelt, zie Inleiding, pag.3
        - Onderhandse overeenkomst tussen Van Beresteyn en zijn voogden inzake de toekenning van een jaargeld van 100 gulden voor zijn onderhoud, met rekeningen van de tevoren aan hém verrichte betalingen over de jaren 1669-1677., Juni 1677; 89; 1 omslag
        - Beschikking van het gerecht van Delft op een verzoek van Van Beresteyn om een uitspraak, waardoor zijn oom en voogd Cornelis van Beresteyn wordt verplicht, zijn moeder en hemzelf te onderhouden met gelden uit de nalatenschap van Maria Prins, met afschrift., 26 maart 1677; 90; 2 stukken
        - Onderhandse akte van huwelijkse voorwaarden tussen Willem van Beresteyn en Johanna Margaretha van Gesperen., 17 januari 1679; 91; 1 stuk
        - Sententie van het gerecht en burgemeester en schepenen van Wageningen, houdende bevel aan Eustachius von Heydeck tot teruggave van een aan hem overhandigde schijn-obligatie door Van Beresteyn., 30 november 1687; 92; 1 stuk
      - Anna van Beresteyn (1657-1694)., 23.
        Anna, dochter van Paulus van Beresteyn en Johanna Swanevelt, was op 1 april 1679 gehuwd met Johan Suermondt (gest. 1681), burgemeester en raad van Wageningen en op 18 november 1682 met Dirk de Ruyter (1644/45-1706), burgemeester, secretaris en schepen van Wageningen
        - Akte, houdende décharge van Gijsbert van Beresteyn als voogd over zijn nicht Anna van Beresteyn door haar echtgenoot Johan Suermondt ten overstaan van Abraham van der Velde, notaris in Delft., 11 juni 1671; 93; 1 stuk
        - Beschikking van schepenen van de stad Delft op een verzoek van Anna van Beresteyn om een jaargeld van 200 gulden uit haar erfdeel., 22 oktober 1677; 94; 1 stuk
      - Johanna van Beresteyn (1657-1718) en Frederik Godert van Dorp (1659-1689)., 24.
        Johanna, dochter van Christiaan van Beresteyn en Jacqueline Brouaert, huwde op 23 januari 1686 Frederik Godert van Dorp, en op 17 november 1699 Jan van Goor, majoor van de dragonders
        - Lijst van getuigen bij het sluiten van de doodkist van Frederik Godert van Dorp., 14 november 1689; 95; 1 stuk
      - Maria van Beresteyn (1663-1677)., 25.
        Maria, dochter van Paulus van Beresteyn en Johanna Swanevelt, stierf voor het bereiken der huwbare leeftijd
        - Testament, afgelegd voor W. van Ruyven, notaris in Delft., 20 april 1677; 96; 1 stuk
        - Rekeningen over haar nalatenschap., 16 september 1677 en z.j.; 97; 2 stukken
      - Paulus van Beresteyn (1668-1702)., 26.
        Over Paulus, zoon van Gijsbert van Beresteyn en Cornelia van der Hoeff, zie Inleiding, pag.3
        - Octrooi van de Staten van Holland en Westfriesland, houdende opheffing van het fideïcommis over een losrentebrief van het gewest Holland uit de nalatenschap van Sophia Vrancken en Cornelia van der Hoeff ten behoeve van Paulus van Beresteyn in verband met diens vertrek als employé van de V.O.C. naar Indië., 10 maart 1700; 98; 1 charter
        - Onderhandse verklaring van Paulus van Beresteyn, houdende toestemming aan zijn zuster Maria Magdalena van Beresteyn om zo nodig aan de Staten van Holland en Westfriesland opheffing van het fideïcommis over de aan haar door Sophia Vrancken en Cornelia van der Hoeff nagelaten losrentebrieven te vragen., 7 maart 1701; 99; 1 stuk
        - Lijst van Getuigen bij zijn sterfbed in Batavia., September 1702; 100; 1 stuk
      - Maarten Cornelis van Beresteyn (1695-1734)., 27.
        Over Maarten Cornelis, zoon van Thomas van Beresteyn en Dina Cornelia Tromp, zie Inleiding, pag.4
        - Eigendomsbewijs van een losrentebrief ten laste van de stad Delft uit de nalatenschap van Joris Dirckszoon Groenewegen, overgedragen door erfgenamen ten overstaan van schepenen in Delft, met eigendomsbewijzen van Magdalena Claesdochter en Joris Dirckszoon Groenewegen., 1665-1708; 101; 3 charters in 1 transfix
        - Akte, houdende toekenning van venia aetatis door de Raden van Brabant., 23 maart 1718; 102; 1 charter
        - Ingekomen rekest van het kuipersgilde en de brouwers der stad 's-Hertogenbosch gericht aan de magistratuur, om nadere reglementering met betrekking tot de inhoudsmaten der vaten en om de aanstelling van herijkmeesters. Gedrukt., 1732; 103; 1 stuk
        - Akte, houdende de decharge van Christiaan Paulus van Beresteyn als executeur-testamentair van de nalatenschap van zijn oom Maarten Cornelis van Beresteyn door schepenen van 's-Hertogenbosch., 7 februari 1735; 104; 1 stuk
        - Inventarissen van erfdelen uit zijn nalatenschap, opgemaakt door L.W.J. van Beusekom, notaris te Delft., 4 september 1760; 105-106; 2 delen
          - Ten behoeve van Gijsbert van Beresteyn., 105
          - Ten behoeve van zijn schoondochter Catharina Wilhelmina Brühl, douairière Christiaan Paulus van Beresteyn., 106
      - Christiaan Paulus van Beresteyn (1705-1758) en Catharina Wilhelmina Brühl (1723-1794)., 28.
        Over Christiaan Paulus, zoon van Thomas van Beresteyn en Dina Cornelia Tromp, zie Inleiding, pag.4
        - Christiaan Paulus van Beresteyn., a.
          - Akte, houdende de toekenning van venia aetatis door de raad van de leenhof van Brabant., 30 juli 1726; 107; 1 charter
          - Stukken betreffende een aanklacht tegen Van Beresteyn wegens geweldpleging en overspel door de magistratuur van 's-Hertogenbosch en de daarop gevoerde processen., 1737-1756; 108-111
            - Stukken betreffende de aanwijzing en het ontslag van curatoren over zijn goederen tijdens zijn gevangenzetting door de schout van 's-Hertogenbosch, November 1737-maart 1738, 108; 1 omslag
            - Sententie van schepenen van 's-Hertogenbosch, houdende vrijspraak van het tenlastegelegde, met voorstukken, 1738-1740, 109; 1 pak
              Met transcripties van E.A. van Beresteyn. Z.j. (20e eeuw)
            - Contract tussen Van Beresteyn en R.B.G. van Rechteren, schout te 's-Hertogenbosch inzake door Van Beresteyn terug te vorderen gelden, betaald ter verkrijging van zijn vrijlating, gesloten voor Abraham Cortebrant, notaris te 's-Hertogenbosch. 6 januari 1745- Afschrift, met nadere aantekeningen, z.j., 110; 3 stukken
            - Sententie van de Raad van Brabant houdende veroordeling van Van Beresteyn wegens indiening van voor het gerecht beledigende rekesten, met notulen van een der raadszittingen, 1753, 1756, 111; 2 stukken
          - Ingekomen stukken bij zijn neef Adriaan Prins,beheerder van zijn goederen en voogd over zijn kinderen., 1737-1753; 112; 1 pak
          - Stukken betreffende zijn echtscheiding met Elisabeth Wilhelmina van Midlum en zijn tweede huwelijk met Catharina Wilhelmina Brühl., 1738-1754; 113-118
            - Stukken betreffende zijn aanvraag tot echtscheiding, maart 1738 en z.j., 113; 1 katern en 2 liassen
            - Akte, houdende de verklaring van non-projuditie op de nalatenschap van. Elisabeth Wilhelmina van Midlum door Van Beresteyn, mede-getuige bij haar begrafenis, ten overstaan van Willem de Raeff, notaris te 's-Hertogenbosch, 15 augustus 1742, 114; 1 stuk
            - Resolutie van de Raad van Brabant, houdende de bekrachtiging van een overeenkomst tussen Van Beresteyn en zijn gewezen schoonvader Gerard van Midlum over het beheer van het erfdeel van de uit zijn ontbonden huwelijk voortgekomen kinderen, 26 september 1742, 115; 1 charter
            - Stukken betreffende een appèl van Van Beresteyn bij de Raad van Brabant tegen de weigering van schepenen van 's-Hertogenbosch van de afkondiging van zijn huwelijk met Catharina Wilhelmina Brühl, Maart 1743, 116; 1 omslag
            - Resolutie van de Raad van Brabant, houdende toewijzing van Adriaan Prins als voogd over de kinderen uit het ontbonden huwelijk met Elisabeth Wilhelmina van Midlum, 1744, 117; 1 charter
            - Rekest van Van Beresteyn aan Anna van Hannover, prinses-gouvernante van de Nederlanden, om wettiging van zijn huwelijk met Catharina Wilhelmina Brühl, gesloten op 11 maart 1743 in Goch, en van de uit dit huwelijk voortgekomen kinderen. Afschrift, met bijlagen, 25 november 1754, 118; 1 lias
          - Ingekomen kwitantie van H. Mamers voor betaald kostgeld ten behoeve van zijn zoon Paulus Cornelis van Beresteyn., 5 april 1743; 119; 1 stuk
          - Briefwisseling met Jacob van der Lely over de verdeling van de nalatenschap van Alida Bisschop, geboren De Groot, met bijlagen., 1752-1754; 120; 1 omslag
          - Testamenten., 1756, 1758; 121; 3 stukken
          - Stukken betreffende zijn nalatenschap., 1758-1763; 122; 1 omslag
        - Catharina Wilhelmina Brühl., b.
          - Ingekomen kwitantie van G. van Hoorn voor betaald kostgeld ten behoeve van haar zoons Gijsbertus en Hugo van Beresteyn., 7 mei 1761; 123; 1 stuk
          - Ingekomen schuldbekentenis van Antonie Gornelis den Brok, Rut van Deutekom en Hendrik van Vugt afgelegd voor schepenen van de dorpsdingbank van Berchem., 10 mei 1786; 124; 1 stuk
      - Christiaan van Beresteyn (1744-1800)., 29.
        Over Christiaan, zoon van Christiaan Paulus van Beresteyn en Elisabeth Wilhelmina Brühl, zie Inleiding, pag. 4
        - Doctorsbul, uitgereikt door de universiteit van Leiden bij zijn promotie in de rechtswetenschap., 2 april 1765; 125; 1 charter
        - Onderhandse volmacht van Wilhelm Rotger Mallinckrott en Christoph Mallinckrott aan Van Beresteyn om hem te vertegenwoordigen bij de verdeling van de nalatenschap van Pieter Pittenius, met afschrift van een overeenkomst van diens erfgenamen inzake een vordering op de boedel van Fridrik Hermen van Gangelt., 1718. 30 april 1776 en z.j.; 126; 2 stukken
        - Instructie voor de havenmeester in Delfshaven, met formulier van eed, opgesteld 20 november 1662. Afschriften., z.j. (ca. 1780); 127; 2 katernen
        - "Toejuiching aan ... Christiaan van Beresteyn op deszelfs aanstelling tot hoofdofficier der stad Delft ...", door W.B. Gedrukt., 6 december 1786; 128; 1 stuk
        - "Rapport van de gecommitteerden tot de zaak van de Oostindische Compagnie aan de Provisionele Repraesentanten van het Volk van Holland".Gedrukt., 15 juni 1795; 129; 1 deel
          Dit rapport was mede-ondertekend door Van Beresteyn
      - Gijsbert van Beresteyn (1749-1810) en Maria Magdalena van Groenewegen (1750-1802)., 30.
        Over Gijsbert, zoon van Christiaan Paulus van Beresteyn en Elisabeth Wilhelmina Brühl, zie Inleiding, pag.4. vlgg.
        - Gijsbert van Beresteyn., a.
          - Reisjournalen, bijgehouden door Van Beresteyn, luitenant op de oorlogssnauw Zephir onder bevel van A. Loopuyt., 1767, 1769; 130, 131; 2 delen
            - deel 1., 130
            - deel 2., 131
          - Akte, houdende zijn aanstelling als postmeester door schepenen van 's-Hertogenbosch., 11 november 1782; 132; 1 charter
          - Ingekomen schuldbekentenissen., 1786-1803; 133; 1 omslag
          - Instructies van P.H. van Galen, procureur-generaal te 's-Hertogenbosch aan de "ingebieder" aldaar, bij gelegenheid van de dagvaarding van Laurens van der Straaten en Adriaan van der Meer inzake een vordering van Van Beresteyn, met exploiten., Augustus 1747; 134; 1 omslag
          - Testamenten, met codicillen., 1797-1808; 135; 1 omslag
          - Duplikaat-kwitanties aan C.W. van Boetselaer, ontvanger-generaal, voor betaling van renten op door Van Beresteyn uitgeleend kapitaal., Juli-december 1809; 136; 1 omslag
          - Proces-verbaal, houdende de weigering van Joseph den Doop tot uitreiking van de sleutel van de grafkelder van Van Beresteyn op gerechtelijke vordering, opgemaakt door Lambert Ophoff, vorster te Vught en kerkmeester van de St. Pieter aldaar., 5 juni 1805; 137; 1 stuk
          - Aandelen van Van Beresteyn in het fonds tot exploitatie van de sociëteit Amicitia te 's-Hertogeribosch., 1809; 138; 2 stukken
          - Onderhandse inventaris van zijn nagelaten goederen, opgemaakt door zijn erfgenamen., 10 augustus 1810; 139; 1 deel
          - Stukken betreffende de afwikkeling van zijn nalatenschap., 1810-1817; 140; 1 omslag
        - Maria Magdalena van Groenwegen., b.
          - Kwitantie van Maria Magdalena van Groenewegen aan haar medeerfgenamen voor de restitutie van het tekort bij de toedeling van de sieraden uit de nalatenschap van Aemilia Cornelia van der Lely., 9 mei 1796; 141; 1 stuk
          - Ingekomen brief van Cornelis van Oudendijk aan Adriaan van Groenewegen, houdende een beschrijving van het wapen van Van Groenewegen, 10 november 1688. Afschrift door Maria Magdalena van Groenewegen, met wapentekeningen., z.j.; 142; 3 stukken
      - Hugo van Beresteyn (1753-1765)., 31.
        De jong gestorven Hugo was de derde zoon van Christiaan Paulus van Beresteyn en Elisabeth Wilhelmina Brühl
        - Factuur, houdende taxatie van zijn nalatenschap voor de 10e en 20e penning ten laste van zijn erfgenamen, gekwitteerd door D.R. Wijkerhold Bisdom., 1766; 143; 1 katern
          Met aantekeningen over de verwerving van dit stuk door E.A. van Beresteyn. 20e eeuw
      - Paulus Anne van Beresteyn (1776-1844)., 32.
        Over Pauls Anne, zoon van Gijsbert van Beresteyn en Maria Magdalena van Groenewegen, zie Inleiding, pag.5
        - Akte, houdende zijn aanstelling tot sous-luitenant in het tweede bataljon jagers door het Committé tot algemene zaken van het bondgenootschap te lande., 23 juli 1795; 144; 1 charter
        - Akte, houdende zijn benoeming tot 1e luitenant bij het eerste bataljon jagers door het Uitvoerend Bewind., 14 augustus 1799; 145; 1 charter
        - Akte, houdende zijn aanstelling tot kapitein van de garde lichte infanterie door de raadpensionaris., 24 januari 1806; 146; 1 charter
        - Decreet van koning Lodewijk Napoleon van 1 juli 1806, houdende zijn benoeming tot kapitein. Afschrift, met staat van dienst., 147; 1 charter
        - Reglementen en circulaires, ingekomen bij Van Beresteyn, grootmeester van de Koninklijke Orde der Unie., 1807-1812; 148; 1 omslag
        - Diploma van grootmeesterschap van de Koninklijke Orde der Unie., 31 augustus 1809; 149; 1 charter
        - Volmacht aan Pieter Willem van den Boogaart tot het beheer van zijn goederen, verleend ten overstaan van J.V. Koetsveld, notaris te Delft, Afschrift., 5 mei 1810. 13 december 1811; 150; 1 stuk
        - Ingekomen missive van de secretaris van de Hooge Raad van Adel, houdende het verzoek aan Van Beresteyn om toezending van de bescheiden, vereist voor de inschrijving in het adelsregister, met bijlage., 11 oktober 1825; 151; 2 stukken
      - Jacob van Beresteyn (1778-1855)., 33.
        Voor Jacob, zoon van Gijsbert van Beresteyn en Maria Magdalena van Groenewegen, zie Inleiding, pag.5
        - Akte, houdende zijn benoeming tot schout civiel van het schoutambt van Boxtel door het departementaal bestuur van Brabant., 29 maart 1803; 152; 1 charter
        - Diploma van lidmaatschap van de ridderschap van Noord-Brabant., 1 juni 1848; 153; 1 charter
      - Willem Jacob van Beresteyn (1778-1845)., 34.
        Willem Jacob, zoon van Christiaan van Beresteyn en Anna van Kuffeler, was secretaris van het Hof van Holland 1807. Op 24 juli 1804 huwde hij Agneta Wendela Bicker (1782-1842)
        - Beschikking van schepenen en raad van Zierikzee, houdende toekenning van het poorterrecht van de stad aan Van Beresteyn., 31 oktober 1785; 154; 1 stuk
        - Ontgroeningsbul, uitgereikt door de Leidse studentensenaat Intro Ubique., 9 november 1799; 155; 1 charter
        - Doctorsbul, uitgereikt bij zijn promotie in de rechten aan de universiteit in Leiden., 12 juni 1802; 156; 1 charter
      - Hugo van Beresteyn (1790-1857) en Anna de Jong van Beek en Donk (1796-1863)., 35.
        Over Hugo, zoon van Gijsbert van Beresteyn en Maria Magdalena van Groenewegen, zie Inleiding, pag.5
        - Hugo van Beresteyn., a.
          - Ingekomen factuur voor kosten, gemaakt voor zijn zoon Paulus Anne van Beresteyn in de kostschool van de heer Van den Bogaerd, afkomstig van J.G. Merkus., 4 november 1819; 157; 1 stuk
          - Ingekomen brieven van zijn zoon Paulus Anne van Beresteyn., 1847-1857; 158; 1 pak
          - Wapentekening van de geslachten Van Beresteyn en De Jong van Beek en Donk, vermoedelijk gemaakt ter herinnering aan zijn huwelijk door Jos Weingartner., z.j.; 159; 1 stuk
          - Onderhandse akte, houdende de boedelverdeling van zijn nalatenschap., 15 december 1857; 160; 1 stuk
        - Anna de Jong van Beek en Donk., b.
          - Ingekomen brieven van haar zoon Paulus Anne van Beresteyn., 1858-1863; 161; 1 stuk
          - Naamplaat, afkomstig van haar doodkist op de begraafplaats Jaffa te Delft., 1863; 162; 1 stuk
      - Gijsbert van Beresteyn (1804-1884) en Catharina Christina de Jong van Rodenburg (1802-1858)., 36.
        Over Gijsbert, zoon van Jacob van Beresteyn en Catharina Christina le Sueur, zie Inleiding, pag.5
        - Gijsbert van Beresteyn., a.
          - Diploma van lidmaatschap van de ridderschap van Noord-Brabant., 1 juli 1848; 163; 1 charter
          - Ingekomen tekening, behorende bij een muts, hem aangeboden bij zijn verjaardag., 1 april 1851; 164; 1 stuk
          - Diploma van lidmaatschap van de Illustre Lieve Vrouwe Broederschap te 's-Hertogenbosch., 17 oktober 1861; 165; 1 charter
          - Extract van zijn geboorte-akte., 1864; 166; 1 stuk
          - Overlijdensakte, opgemaakt te Vught., 26 januari 1884; 167; 1 stuk
        - Catharina Christina de Jong van Rodenburg., b.
          - Gedicht, haar aangeboden bij haar verjaardag door haar vader Cornelius de Jong van Rodenburg., 9 september 1824; 168; 1 stuk
          - Ingekomen brieven van haar vader Cornelius de Jong van Rodenburg en haar broeder of schoonbroeder N.N., 1834, 1836; 169; 2 stukken
          - Ingekomen verjaarsgedicht door de pastoor van Vught., z.j.; 170; 1 stuk
          - Recepten voor visgerechten., z.j.; 171; 1 stuk
          - Overlijdensakte, opgemaakt te Vught., 14 Juni 1858; 172; 1 stuk
      - Guillaume Jacques Jean Paul van Beresteyn (1808-1834)., 37.
        Guillaume Jacques Jean Paul, zoon van Willem Jacob van Beresteyn en Agneta Wendela Bicker, werd in 1825 tot de adelstand verheven. Op 9 augustus 1834 huwde hij Christina Helena Geertruida Wilhelmina barones Thoe Schwarzenberg en Hohenlandsberg (1815-1888)
        - Dissertatie over het recht van boedelweigering op grond van het Gallisch recht, geschreven ter verkrijging van de doctorstitel in de rechten aan de universiteit in Leiden., 6 april 1832; 173; 1 deel
        - Doctorsbul., 6 april 1832; 174; 1 charter
      - Christiaan Johan van Beresteyn (1823-1907)., 38.
        Christiaan Johan, de oudste zoon van Hugo van Beresteyn en Anna de Jong van Beek en Donk, huwde 6 juli 1860 Jeanne Marie Henriette Conrad, verwant met het geslacht van waterstaatsingenieurs. Zie verder Inleiding, pag. 6
        - Dissertatie over de rechtsmacht van de schepenen van 's-Hertogenbosch, geschreven ter verkrijging van de doctorstitel in de rechten aan de universiteit van Utrecht., 17 december 1845; 175; 1 deel
          Van deze dissertatie zijn twee exemplaren aanwezig
        - Onderhandse akte, houdende borgstelling van de Javasche bank voor kosten, betaald door het Nederlands-Indische gouvernement voor de overtocht van Van Beresteyn op verlof naar Nederland., 5 januari 1859; 176; 1 stuk